臺灣高等法院臺中分院刑事裁定
110年度聲字第2026號
聲  請  人  
即  被  告  陳惠真


                    居嘉義市○區○○街00巷00號           （現羈押在法務部○○○○○○○○○附

上列聲請人即被告因違反廢棄物清理法案件（本院110年度上訴
字第1294號），聲請具保停止羈押，本院裁定如下：
    主  文
聲請駁回。
    理  由
一、本件聲請人即被告陳惠真（下稱被告）聲請意旨略以：被告
    於民國110年5月17日收到臺灣彰化地方法院准予被告以新臺
    幣（下同）10萬元交保停止羈押之裁定，希望鈞院准予被告
    交保等語。
二、按被告經法官訊問後，認為犯罪嫌疑重大，而有逃亡或有事
    實足認為有逃亡之虞者，非予羈押，顯難進行追訴、審判或
    執行者，得羈押之，刑事訴訟法第101條第1項第1款定有明
    文。又羈押被告之目的，在於確保訴訟程式之進行，確保證
    據之存在及真實，暨確保刑罰之執行，而被告有無羈押之必
    要，及羈押後其原因是否仍然存在，有無繼續延長羈押之必
    要，均屬事實認定之問題，法院應就具體個案情節予以斟酌
    決定，如就客觀情事觀察，法院准許羈押之裁定在目的與手
    段間並無濫用其權限及違反比例原則之情形，即不得任意指
    為違法。又據以判斷羈押之要件，並不以嚴格證明為必要，
    其以自由證明，即為充足（最高法院101年度台抗字第401 
    號、第494號裁定意旨參照）。次按被告有無繼續羈押之必
    要，事實審法院本得斟酌訴訟進行程度及其他一切情形而為
    認定，故受羈押之被告除確有刑事訴訟法第114條所列情形
    之一，經具保聲請停止羈押不得駁回外，如以其他原因聲請
    具保停止羈押，其應否准許，事實審法院自有認定裁量之權
    （最高法院100年度台抗字第138號裁定意旨參照）。
三、經查：
  ㈠本案被告因違反廢棄物清理法案件，前經本院法官訊問後，
    認被告涉犯廢棄物清理法第46條第3款未經主管機關許可，
    提供土地堆置廢棄物罪、同條第4款非法清理廢棄物罪等，
    犯罪嫌疑重大，且被告係經原審法院通緝到案，有事實足認
    為有逃亡之虞，認非予羈押顯難進行審判、執行，而有羈押
    之必要，依刑事訴訟法第101條第1項第1款之規定，自民國1
    10年6月29日起執行羈押在案，有本院訊問筆錄、押票在卷
    可佐，先予敘明。
  ㈡被告因違反廢棄物清理法第46條第3款未經主管機關許可，提
    供土地堆置廢棄物罪、同條第4款非法清理廢棄物罪等，業
    據被告坦認在卷，並經臺灣彰化地方法院110年度訴緝字第1
    7號、第18號判決認其所犯上開二罪為想像競合犯，從情節
    較重之廢棄物清理法第46條第3款之罪處斷，而判處有期徒
    刑1年8月、1年6月，應執行有期徒刑2年6月，被告不服提起
    上訴，現由本院以110年度上訴字第1294號審理中，而本院
    經110年8月2日準備程序後，認依卷存事證，足認被告涉犯
    上揭犯罪嫌疑確屬重大。
　㈢又被告經原審法院通緝到案，有逃亡之事實，此有臺灣高等
    法院被告前案紀錄表在卷可稽，有事實足認被告有逃亡之事
    實，是以被告有刑事訴訟法第101條第1項第1款之事實，而
    有羈押之原因。又法院審核是否合於羈押之要件，僅須審查
    被告犯罪嫌疑是否重大、有無羈押原因及有無賴羈押以保全
    審理或執行之必要。本件被告聲請具保停止羈押，係主張臺
    灣彰化地方法院已於110年5月17日准予被告以10萬元交保停
    止羈押等語。惟查，臺灣彰化地方法院固已於110年5月17日
    以110年度聲字第719號裁定被告於提出10萬元之保證金後，
    准予停止羈押，並限制住居。然被告實際上並未能提出保證
    金，臺灣彰化地方法院乃未准予被告停止羈押，而被告因不
    服臺灣彰化地方法院110年度訴緝字第17號、第18號判決提
    起上訴，經本院於110年6月29日訊問被告後，認被告有羈押
    之原因及必要而執行羈押，被告再聲請具保停止羈押，自應
    由本院審酌被告是否有繼續羈押之原因及必要。經查，被告
    並無刑事訴訟法第114條各款所定不得駁回具保聲請停止羈
    押之事由；本院另斟酌被告與同案被告陳運亮、李永翔共同
    承租閒置土地堆置廢木材混合物，係以高額租金初步吸引地
    主上當，嗣後再大量堆置廢棄物後棄之而去，等同操持低成
    本生意以牟取私人不法利益，對土地及環境產生污染風險，
    影響周遭居民生活環境及品質，並使地主必須承擔後續高額
    清理費用，行為惡質；另衡酌本案目前於本院訴訟進行之程
    度，並權衡國家刑事司法權之有效行使、社會秩序及公共利
    益、人身自由之私益暨防禦權受限制之程度，本院經權衡「
    比例原則」及「必要性原則」後，仍認定被告確實有羈押之
    必要，而若命具保、責付或限制住居等侵害較小之手段，均
    不足以確保審判或執行程式之順利進行，為確保訴訟程序包
    括裁判確定後刑之執行程序遂行，羈押被告尚屬適當、必要
    ，且合乎比例原則。
四、綜上所述，本院認被告之羈押原因及羈押必要性均仍存在，
    並不因具保或限制住居、限制出境、出海等作為使得羈押原
    因及必要性消滅，其羈押原因尚未消滅，且為確保日後審判
    程式之進行及判決確定後之執行，仍認有繼續羈押之必要，
    本件聲請具保停止羈押，自難准許，應予駁回。
據上論結，應依刑事訴訟法第220條，裁定如主文。
中　　華　　民　　國　　110 　年　　8 　　月　　13　　日
              刑事第二庭　  審判長法　官　何志通
                                  法　官　吳進發
                                  法　官　石馨文
以上正本證明與原本無異。
如不服本裁定，得於收受送達後五日內向本院提出抗告書狀（須
附繕本）。
                                  書記官  陳儷文
　　　　　　　　　　　　　　　　　
中　　華　　民　　國　　110 　年　　8 　　月　　13　　日